臺灣臺南地方法院民事裁定　　　　　　　　96年度破字第34號
聲　請　人　長中建設股份有限公司
法定代理人　乙○○
上列聲請人聲請宣告破產事件，本院裁定如下：
    主  文
聲請駁回。
聲請程序費用由聲請人負擔。
    理  由
一、本件聲請意旨略以：聲請人因受經濟不景氣，積欠稅賦及股
    東往來無力清償，已構成資產不足抵償負債事實，依公司法
    第211條規定向股東報告上項事實，並決定由董事長乙○○
    提出破產宣告等語。
二、按公司財產不足清償其債務時，清算人應即聲請宣告破產，
    公司法第89條定有明文，依同法第334條，此項規定於股份
    有限公司之清算準用之。經查，聲請人為股份有限公司，前
    經聲請解散登記與歇業登記，分別經台灣省政府建設廳民國
    （下同）83年8月15日八三建三丁字第422363號函准為解散
    登記，台南縣政府83年9月24日83府建商字第152976號函准
    為歇業登記。聲請人股東會於83年10月31日召集臨時會決議
    解散，並選任董事長乙○○為清算人，經乙○○於就任後向
    本院聲報為聲請人之清算人，業經調取本院83年度司字第
    105號案卷核閱無訛，是聲請人於清算程序中，以清算人乙
    ○○為法定代理人提出本件聲請，在程序上並無不合，合先
    說明。
三、按「納稅義務人受破產之宣告時，在破產宣告前所欠之稅款
    由破產法第103條第4款之規定推之，非不得為破產債權，此
    項破產債權如法律別無優先受償之規定，自應與其他破產債
    權平均分配。」（見司法院院解字第3578號及同字第4023號
    解釋）。次按對於破產財團之財產有優先權之債權，先於他
    債權而受清償；稅捐之徵收，優先於普通債權；分別為破產
    法第112條前段、稅捐稽徵法第6條第1項所明定。而破產程
    序乃為債務人在經濟發生困難，無法以其資產對全部債權人
    清償時，強制將全部財產依一定程序為變價及公平分配，使
    全部債權人滿足其債權為目的之一般執行程序，則在破產人
    之財產不敷清償優先債權，已無餘額可供其他債權人分配時
    ，有無宣告破產之實益，即非無疑義。本件聲請人聲請宣告
    破產，固據提出財產狀況說明書及其債權人清冊，並說明其
    資產不足以清償債務情事，並陳報股東甲○○願提出新台幣
    （下同）50萬元定期存款供財團費用與清償之用。經查，聲
    請人陳報之債權人為南區國稅局新化稽徵所與股東甲○○二
    人，其中聲請人積欠南區國稅局新化稽徵所82年度營利事業
    所得稅本稅1,317,009元、利息172,108元、滯納金299,568
    元與滯納利息595,080元、83年度營利事業所得稅本稅
    636,922元、利息54,941元、滯納金95,630元與滯納利息
    240,053元，合計積欠之稅款已達3,411,311元。上開稅款原
    繳納期限為85年1月10日，因聲請人於85年2月9日申請復查
    ，經復查確定，繳納期限展延至86年6月17日，於87年1月2
    日移送執行，87年12月31日經強制執行受償644,886元，88
    年9月1日發債權憑證，91年4月26日再移送強制執行，86年6
    月17日以前屬暫緩移送執行之復查期間，86年6月18日至86
    年7月17日，因繳納期間尚未屆滿30日，依稅捐稽徵法第39
    條第1項，仍屬暫緩移送執行之期間。依同法第23條第3項前
    開復查期間及繳納期間尚未屆滿30日之期間（即85年1月11
    日至86年7月17日），均屬暫緩移送執行期間，應予扣除，
    則徵收期間應自86年7月18日起算5年，至91年4月26日再移
    送強制執行，現於法務部行政執行署台南行政執行處執行中
    ，尚未逾同法第23條第1項所定5年之徵收期間，仍屬得徵收
    之稅款，業據財政部台灣省南區國稅局新化稽徵所96年5月
    15 日南區國稅新化四字第0960021600號函覆並檢送欠稅總
    歸戶查詢情形表一件、核定稅額繳款書二紙、復查申請書一
    件、補發繳款書二件、債權憑證與強制執行移送書各二件、
    台南行政執行處通知與拍賣公告各一件等附卷為證。次查，
    聲請人陳報現有資產為坐落台南市○○區○○段819、
    819-1 、915、同區○○○段514、514-2地號、台南縣麻豆
    鎮○○○段30-41地號等土地共計六筆，並說明其地目均為
    道，均屬公共設施用地，難以變現，依聲請人估計其價值合
    計僅1,400,320元，其中淵西段819、819-1、915地號土地經
    鑑估僅值993,000元，有聲請人提出土地登記簿謄本與長信
    不動產估價報告書在卷可稽，此與該三筆土地歷經台南行政
    執行處三次拍賣均無人應買之結果相同，則聲請人之資產總
    價額縱再加上第三人甲○○提出供財團費用之定期存款50萬
    元，猶不足以清償上開應優先受償之稅款債務，其他債權人
    即無受償可言，徒使稅款債權減少分配，難認有宣告破產之
    實益與必要，從而，聲請人聲請宣告破產為無理由，應予駁
    回。
四、依破產法第5條、民事訴訟法第95條、第78條，裁定如主文
    。
中　　華　　民　　國　　96　　年　　 7　　月　　15 　日
                  民事第一庭    法　官　林逸梅
以上正本係照原本作成。
如對本裁定抗告須於裁定送達後10日內向本院提出抗告狀。
中　　華　　民　　國　　96　　年　　7 　　月　　16　　日
                                書記官　楊建新
